【裁判字號】    98,交聲,127
【裁判日期】    980918
【裁判案由】    違反道路交通管理處罰條例聲明異議
【裁判全文】
臺灣臺東地方法院刑事裁定             98年度交聲字第127號
原處分機關  交通部公路總局高雄區監理所臺東監理站
異  議  人
即受處分人  甲○○
上列異議人即受處分人因違反道路交通管理處罰條例案件，對於
交通部公路總局高雄區監理所臺東監理站中華民國98年8月13日
東監違裁字第裁81-T00000000號所為之裁決處分（原舉發案號：
東警交字第T00000000號），聲明異議，本院裁定如下：
    主  文
異議駁回。
    理  由
一、原處分意旨略以：異議人即受處分人（下稱異議人）於民國
    98年8月6日晚上9點9分許，在臺東縣臺東市○○路○段與大
    順路交岔路口處，經臺東縣警察局交通警察隊攔查作酒精測
    試，驗得其呼氣酒精濃度為0.28mg/l，遂依道路交通管理處
    罰條例第35條第1項第1款規定掣單舉發，案移原處分機關，
    經原處分機關認異議人確有前述違規行為，於98年8月13日
    依道路交通管理處罰條例第35條第1項第1款裁處異議人罰緩
    新臺幣（下同）22,500元，吊扣駕駛執照12個月並施以道安
    講習之處分。
二、異議意旨略以：異議人因駕車疲勞，而僅飲用保力達飲料1
    瓶，因此未通過酒測，雖心有略感不服，然為遵守法規，業
    已繳納罰緩22,500元。惟異議人家境清寒，必須工作賺錢養
    育妻小，異議人已經借貸繳納罰緩，如再遭吊扣駕駛執照，
    將無法再從事駕駛工作以賺錢養家，請法外施恩，免除吊扣
    駕駛執照12個月或暫緩執行1年云云。
三、按汽車駕駛人飲用酒類或其他類似物後其吐氣所含酒精濃度
    超過每公升0.25毫克或血液中酒精濃度超過百分之0.05以上
    者，不得駕車，道路交通安全規則第114條第2款定有明文；
    汽車駕駛人，駕駛汽車經測試檢定酒精濃度超過規定標準者
    ，處新臺幣1萬5千元以上6萬元以下罰鍰，並當場移置保管
    該汽車及吊扣其駕駛執照1年，道路交通管理處罰條例第35
    條第1項第1款亦有明定。經查:
(一)異議人於98年8月6日晚上9點9分許，在臺東縣臺東市○○路
    ○段與大順路交岔路口處，經臺東縣警察局交通警察隊攔查
    作酒精測試，驗得其呼氣酒精濃度為0.28mg/l，遂依道路交
    通管理處罰條例第35條第1項第1款規定掣單舉發，案移原處
    分機關，經原處分機關認異議人確有前述違規行為，於98年
    8 月13日依道路交通管理處罰條例第35條第1項第1款裁處異
    議人罰緩22,500元、吊扣駕駛執照12個月並施以道安講習等
    情，有原處分機關東監違裁字第裁81-T00000000號違反道路
    交通管理事件裁決書1件附卷可稽，且為異議人所不爭執，
    此部分事實堪以認定。
(二)本件異議人確有酒後酒精濃度超過規定標準而駕駛汽車之違
    規行為。從而，原處分機關依前揭道路交通管理處罰條例第
    35條第1項第1款、第24條、違反道路交通管理事件統一裁罰
    標準及處理細則及違反道路交通管理事件統一裁罰標準表之
    規定，裁處受處分人罰鍰22,500元、吊扣駕駛執照12個月及
    參加道路交通安全講習，核無違誤。本件異議人之上開異議
    無理由且於法無據，應予駁回。
四、據上論斷，應依道路交通案件處理辦法第19條，裁定如主文
    。
中    華    民    國    98    年    9     月    18    日
                  交通法庭      法  官  馬培基
以上正本證明與原本無異。
如不服本裁定，應於裁定送達後5日內向本院提出抗告狀（須附
繕本）。
「切勿逕送上級法院」
                                書記官  尹玉琪
中    華    民    國    98    年    9     月    18    日


司法院資訊處製作；財團法人民間司法改革基金會備份。
